

DELPHINE PILLONE

WEBDESIGNER / UI/UX DESIGNER
En recherche d'Alternance

CONTACT

8 rue Jean Canavèse 06100 Nice 07 50 60 13 46 delphine.pillone@gmail.com

PRÉSENTATION

J'ai 28 ans et je recherche une alternance sur Nice afin d'apprendre le métier de Webdesigner. Attirée par le numérique, de nature calme et créative, je peux travailler en autonomie ou en équipe dans un contexte bienveillant et stimulant.

Rythme d'alternance :

Généralement 4 jours en entreprise / 1 jour en formation

Durée: 2 ans

COMPÉTENCES

- Figma
- Adobe XD
- HTML/CSS

En cours d'apprentissage :

- Photoshop / Indesign / Illustrator
- Wordpress / Webflow

SAVOIR-ÊTRE

- Créative
- Consciencieuse
- À l'écoute
- Empathique
- Travail en équipe

CENTRES D'INTÉRÊT

- Musique (Guitare, Chant, Piano)
- Création numérique (webdesign, montage vidéo/audio, jeux...)

EXPÉRIENCES PROFESSIONNELLES

Développeuse Web (stage)

Association Trisomie 21 Corse | Avril 2022 à Juin 2022

- Entretiens réguliers avec le client
- Élaboration d'un cahier des charges
- Réalisation d'un site web (front-end / back-end)

Développeuse Web (stage)

Jean-Luc Rénovation | Novembre 2021 à Décembre 2021

- Entretiens réguliers avec le client
- Élaboration d'un cahier des charges
- Réalisation d'un site web (front-end)

Agente de Service Civique

France Travail, Nice Nord | Mars 2021 à Septembre 2021

- Aide à l'usage des outils numériques de l'agence
- Accueillir et orienter les demandeurs d'emploi
- Archivage de dossiers / Tri du courrier

Professeur des écoles (suppléance)

École Privée Sainte Thérèse, Nice | Janvier 2021

- Préparation des cours
- Enseignement de différentes matières
- Correction des devoirs

FORMATIONS

Titre Professionnel Développement Web Web Mobile

GRETA Parc Impérial, Nice | 2022

(Bases de la création d'un site (HTML, CSS, JS, PHP, MySQL), Bases de Adobe XD, Notions UX UI Design...)

Master Métiers de l'Enseignement, de l'Éducation et de la Formation, ler degré (Mention Bien)

INSPE, Nice | 2020